【裁判字號】    99,交抗,299
【裁判日期】    990806
【裁判案由】    聲明異議
【裁判全文】
臺灣高等法院高雄分院刑事裁定         99年度交抗字第299號
抗  告  人
即受處分人  甲○○
上列抗告人因違反道路交通管理處罰條例聲明異議案件，不服臺
灣高雄地方法院中華民國99年6 月18日裁定（99年度交聲字第17
02號），提起抗告，本院裁定如下：
    主  文
抗告駁回。
    理  由
一、抗告意旨略以：抗告人之戶籍設於高雄市○○區○○街144
    號，固有於民國（下同）96年7 月12日收受原處分機關所送
    達之裁決書，惟此份裁決書係有關未帶安全帽之違規裁罰，
    已經抗告人繳納，此有99年5 月14日繳納之收據一張可證，
    玆本案高雄市政府警察局交通大隊逕行舉發抗告人不遵守道
    路交通標線指示之違規部分，因電腦就收件人即抗告人之地
    址缺字，現補寄不遵守道路交通標線指示之罰單，無照片，
    用未帶安全帽違規罰單之送達證書，其上有抗告人收受之章
    戳一枚，充當本案之送達，以一案二罰，此案已過五年以上
    ，未帶安全帽部分有強制執行，支出費用和利息共122 元，
    此張罰單之後再寄，已逾時日，請求撤銷原裁定，更為適法
    之裁定等語。
二、本件聲明異議案經本院審理結果，認原審裁定認事用法及諭
    知異議駁回之結論均無不當，應予維持，並引用第一審裁定
    記載之證據及理由（如附件）。
三、查抗告意旨所指抗告人另案未帶安全帽之交通違規裁罰事件
    ，其罰單號碼係「BG0000000 號」，此有抗告人提出之繳納
    該筆交通違規罰鍰之收據附於抗告狀可稽。而本件抗告人於
    91 年9月3 日9 時36分許，騎乘車牌號碼XGN ─641 號機車
    ，不遵守道路交通標線指示之交通違規事件，其罰單號碼則
    為「BA0000000 號」，此有交通部公路總局高雄區○○○○
    ○道路交通管理事件96年7 月11日高監營裁字裁80-BA00000
    00號裁決書一份附卷可憑（見原審卷第5 頁），而上開罰單
    號碼「BA0000000 號」之裁決書，確於96年7 月12日，以郵
    務送達方式，合法送達至抗告人戶籍地即高雄市○○區○○
    街144 號簽收，則有載明送達文書係「高監營裁字裁BA0000
    000 號裁決書」之送達證書一份在卷可佐（見原審卷第6 頁
    ），是抗告人主張上開送達證書係送達另案未帶安全帽之交
    通違規即罰單號碼「BG0000000 號」裁決書，非送達本案之
    裁決書乙節，顯有誤認，其據以主張本案之交通裁決書未經
    合法送達云云，洵非可採。至於抗告人另提出高雄市政府警
    察局交通警察大隊99年6 月11日高市警交三字第0990013171
    號函，以該函載有「第BA0000000 號交通違規通知單，前於
    91年10月24日交郵務送達，寄存於郵局三個月，逾法定寄存
    期限退回，惟因電腦就收件人地址缺字，為免被舉發人權益
    損，建請以最低罰裁處」等字樣，而主張本件交通事件裁決
    書未經合法送達，其於原審之聲明異議未逾期乙節，然查，
    上開函所指欲送達與抗告人而寄存於郵局逾三個月退回之文
    件，係指第BA0000000 號交通違規舉發通知單（見該函說明
    欄二第一行），並非本件抗告人於原審對之聲明異議之「交
    通部公路總局高雄區○○○○○道路交通管理事件96年7 月
    11日高監營裁字裁80-BA0000000號裁決書」，此有抗告人提
    出附於抗告狀之上揭高雄市政府警察局交通警察大隊99年6
    月11日高市警交三字第0990013171號函及記載有送達文書為
    ：「高市警交大相字第BA0000000 號舉發違反道路交通管理
    事件通知單」之送達證書等各一份可佐，準此，抗告人依上
    開函文據以主張本件交通事件之裁決書未經合法送達，其於
    原審之聲明異議未逾期云云，亦非有據，而不可採。
四、綜上所述，本件交通部公路總局高雄區○○○○○道路交通
    管理事件96年7 月11日高監營裁字裁80-BA0000000號裁決書
    ，確於96年7 月12日合法送達予抗告人收受，其遲至99年6
    月14日，始具狀聲明異議，已逾20日之法定不變期間，抗告
    人於原審之聲明異議，自屬不合法律上之程式，且無從補正
    ，原審因而駁回其異議，核無違誤。抗告意旨仍執前詞，主
    張本件交通違規之裁決書未經合法送達，其聲明異議未逾法
    定期間云云，核均無理由，本件抗告應予駁回。
據上論結，應依依道路交通案件處理法第18條，刑事訴訟法第41
2 條，裁定如主文。
中    華    民    國    99    年    8     月    6     日
                刑事第五庭    審判長法  官  曾永宗
                                    法  官  任森銓
                                    法  官  鍾宗霖
以上正本證明與原本無異。
不得再抗告。
中    華    民    國    99    年    8     月    6     日
                                    書記官  邱麗莉
附件：
臺灣高雄地方法院交通事件裁定        99年度交聲字第1702號
原處分機關  交通部公路總局高雄區監理所
異  議  人  趙手合  57歲（民國○○年○月○○日生）
                    身分證統一編號：Ｚ0000000000號
                    住高雄市○○區○○街144號
上列異議人即受處分人因違反道路交通管理處罰條例案件，對於
交通部公路總局高雄區監理所中華民國96年7 月11日所為之處分
（原處分案號：高監營裁字第裁80-BA0000000號），聲明異議，
本院裁定如下：
    主  文
異議駁回。
    理  由
一、異議意旨略以：異議人即受處分人趙手合於民國91年9 月3
    日9 時36分許騎乘車牌號碼XGN ─641 號機車，不遵守道路
    交通標線之指示，經警舉發後，經裁處新台幣1800元，異議
    人不知有違規，為此聲明異議，請求撤銷處分云云。
二、按受處分人不服道路交通管理處罰條例第8 條所定主管機關
    所為之處罰者，得於接到裁決書之翌日起20日內，向管轄地
    方法院聲明異議；又交通法庭認聲明異議不合法律上之程式
    ，且其不合法律上之程式無從補正者，應以裁定駁回之，道
    路交通管理處罰條例第87條第1 項、道路交通案件處理辦法
    第18條前段分別定有明文。是受處分人自應依法於上開規定
    期間內向法院聲明異議，倘其逾期始行提出異議者，於法即
    有不合，法院自應裁定駁回。
三、經查，本件異議人之戶籍設高雄市○○區○○街144 號，本
    件裁決書業於96年7 月12日依法送達該處所，有送達證書1
    份在卷可稽，是依上開規定，故原處分機關之裁決書異議人
    如欲聲明異議，應於接到裁決書之翌日起20日內提出，惟異
    議人遲至99年6 月14日始具狀提出聲明異議，此有聲明異議
    狀上之收狀章戳記1 枚在卷可稽，是以異議人聲明異議顯已
    逾20日之法定不變期間，則異議人之聲明異議自屬不合法律
    上之程式，且無從補正，核之上開規定，自應將異議人之異
    議駁回。
據上論斷，應依道路交通案件處理法第18條，裁定如主文。
中    華    民    國    99    年    6     月    18    日
                      交通法庭  法  官  林俊寬
以上正本證明與原本無異。
如不服本裁定，應於收受送達後5 日內向本院提出抗告狀。
中    華    民    國    99    年    6     月    21    日
                                書記官  林香如

司法院資訊處製作；財團法人民間司法改革基金會備份。
